【裁判字號】    92,自,197
【裁判日期】    920915
【裁判案由】    詐欺
【裁判全文】
臺灣高雄地方法院刑事判決                          九十二年度自字第一九七號
    自  訴  人  泰得興實業股份有限公司
    法定代理人  許佳銘
    被      告  甲○○
右列被告因詐欺案件，經自訴人提起自訴，本院判決如左：
    主  文
本件管轄錯誤。
    理  由
一、自訴意旨略以：被告湯永茂為設於台中縣神岡鄉○○路七時巷二十七號先基企業
    有限公司負責人（下稱先基公司），明知已無清償能力，竟意圖為自己不法之所
    有，於民國九十一年十二月至九十二年一月間，陸續大量向自訴人泰得興實業股
    份有限公司（下稱泰得興公司）進貨，且先基公司已於九十二年一月間成為拒絕
    往來戶，被告竟仍於九十二年一月十四、十五日向自訴人公司進貨高達新臺幣（
    下同）五十九萬一千六百五十七元，並於同年月二十日交付原告發票日為九十二
    年三月十日付款人中國國際商銀豐原分行，票號0000000號之支票一紙；
    又縱使先基公司曾協同律師辦理債權人會議，聲明元月進貨，貨款當月付清，卻
    獨未對自訴人為清償，顯見被告之詐欺意圖，因認被告涉犯刑法第三百三十九條
    之詐欺罪嫌云云。
二、按案件由犯罪地或被告之住所、居所或所在地之法院管轄，此觀之刑事訴訟法第
    五條第一項規定甚明。查本件被告湯永茂之戶籍地址為台中縣大雅鄉○○村○○
    路○段一六二巷二十六號，此有自訴人所提之被告戶籍謄本一紙附卷可稽，而被
    告所經營之先基公司位於台中縣神岡鄉○○路七十巷二十號，自訴人出貨均係送
    至被告先基公司上址等情，亦據被告及自訴代理人許鐘田於本院調查時一致供承
    在卷，並有自訴狀暨所附自訴人公司應收帳款明細表、出貨單等在卷為憑，堪信
    屬實。又自訴人代理人許鐘田固於本院調查時指訴：是被告打電話及傳真至我們
    高雄縣泰得興公司訂貨，惟為被告堅決否認，辯稱：雙方交易模式均是自訴人公
    司之業務員過來我們台中縣先基公司，我們直接向業務員下單訂貨等語，而經本
    院命自訴人提出被告傳真或以電話訂貨下單之資料，自訴代理人固陳稱：因訂貨
    單已全數銷毀，無法提出任何被告向自訴人公司訂貨之資料等語，惟觀之自訴人
    提起本件自訴所提出之證物，各月份應收帳款明細表、出貨單、債權債務協調處
    理會議等資料均一應俱全，衡情當無於雙方尚有貨款糾紛之情形下，單獨將被告
    公司訂貨單銷毀之理，顯被常情，足徵自訴人前開指訴，並無所據，是依自訴人
    所舉證據，均無法證明被告有何在高雄縣、市地區之犯罪行為。綜上，本件被告
    之住、居所、所在地及犯罪地既均在台中縣，自訴人向本院提起自訴，揆諸首開
    規定自有未合，爰不經言詞辯論，逕諭知管轄錯誤之判決。
三、另自訴人並未以言詞或書面聲明移轉管轄，是依刑法第三百三十五條之規定，本
    院自毋庸為移送於管轄法院之諭知，附此敘明。
據上論結，應依刑事訴訟法第三百四十三條、第三百三十五條、第三百零四條、第三
百零七條，判決如主文。
中      華      民      國    九十二    年      九      月     十五     日
                              臺灣高雄地方法院刑事第十三庭
                                      審判長法  官  張世賢
                                            法  官  洪榮家
                                            法  官  林韋岑
右正本證明與原本無異。
如不服本判決，應於判決送達後十日內，向本院提出上訴狀。
                                            書記官  林慧君
中    華    民    國      九十二      年      九      月      十六      日


司法院資訊處製作；財團法人民間司法改革基金會備份。
